# 有关应纳税所得额为负数，递延所得税资产的问题请教

提问人：yym22615201 时间：2018-03-12 20:38:46
上期企业调整前利润为正数，加计扣除纳税调整后为负数，企业就该部分负数确认了递延所得税资产，企业这样做对吗？
我认为可加计扣除至所得税为零，不用交税，但是不能确认递延所得税资产，是不是当期应该冲回该部分递延所得税资产？
请大家指导！

回答人：chenyiwei
加计扣除后为负数，表明上年度应纳税所得额为负，所以这个问题实际上就是可抵扣亏损（即可结转以后年度继续弥补的应纳税所得额红字）能否确认递延所得税资产的问题。按所得税准则第十五条规定处理。